Minutes et répertoires du notaire Jean II CHARLES, 27 avril 1630 - 13 août 1635 (étude XVIII)
Archives nationales
Minutes et répertoires du notaire Jean II CHARLES (étude XVIII)
27 avril 1630 - 13 août 1635
MC/ET/XVIII/184 - MC/ET/XVIII/247, MC/RE/XVIII/5
Charles, Jean II
Archives nationales de France
Minutes et répertoires: la loi 2008-696 du 15 juillet 2008 relative aux archives a fixé à 75 ans à compter de la date de l'acte, ou à 25 ans à compter de la date du décès de l'intéressé si ce délai est plus bref, le délai de communication des minutes et répertoires des notaires; ce délai est porté à 100 ans à compter de la date de l'acte si le document se rapporte à un mineur (code du Patrimoine, articles L213-2, 4e d et 5e).
Autres documents de l'étude (dossiers de clients, comptabilité...): s'agissant d'archives privées, ces documents sont communicables selon les modalités fixées par le déposant ou le donateur.
Certains documents ne sont pas accessibles en raison de leur mauvais état de conservation.
Versement
Accès aux instruments de recherche de tous les notaires de l’étude XVIII
Archives de l'étude XVIII
- Minutes de Jean II CHARLES, 1583 - 14 avril 1652; MC/ET/XVIII/184 - MC/ET/XVIII/247
  - Minutes. 1630, juillet - décembre, juillet - décembre 1630; MC/ET/XVIII/184; registre
    Acte(s) de la même période coté(s) séparément:
    Voir aussi MC/ET/XVIII/244, MC/ET/XVIII/247.
    Informations concernant le classement:
    Le niveau inférieur de description, quand il existe, correspond aux minutes d'actes. Toutes les minutes ne sont pas forcément décrites une à une. Les descriptions de ces minutes sont plus ou moins détaillées.
    - Marché aux termes duquel Pierre Maubon promet à François Goisel, huissier en la cour des aides, Simon Bonnet, marchand de bois, et Germain Biterne, juré mesureur de charbon, bourgeois de Paris, marguilliers de Saint-Nicolas-du-Chardonnet, de refondre trois cloches du clocher dont l'une est rompue et dont les deux autres ne sont pas d'accord, de faire six paliers, et de ferrer de neuf la petite cloche. Ce marché est fait moyennant 220 livres pour la façon et fournitures de pièces. Le métal nécessaire sera fourni au poids., 4 juillet 1630; MC/ET/XVIII/184
      Origine de l'information:
      Documents du Minutier central concernant l'histoire de la musique (1600-1650), par Madeleine Jurgens, tome II [études XI à XX, 1900 actes], Paris, Archives nationales, 1974, p. 841 (instrument de recherche imprimé dématérialisé, certaines notices sont plus détaillées dans la version intégrale accessible en ligne par la rubrique 'Autres instruments de recherche', voir contexte dans le Plan d’orientation général - Notaires de Paris, guides thématiques du Minutier).
      Date de révision: 2011
      Date de création de la notice: 2009
      Documents du Minutier central concernant l'histoire de la musique (1600-1650), par Madeleine Jurgens, tome II, Paris, Archives nationales, 1974, 1092 p.
    - Marché aux termes duquel Gaston Boucault et Jean Barbery, compagnons charpentiers, demeurant à La Villette-Saint-Lazare, promettent à Pierre Maubon, maître fondeur, demeurant rue Mouffetard, de munir trois cloches de Saint-Nicolas-du-Chardonnet d'une hune neuve, de deux demies roues et de six echantivoles de bon bois, moyennant 50 livres., 19 juillet 1630; MC/ET/XVIII/184
    - Contrat de mariage entre Jacques Traversier, tambour ordinaire de la chambre du roi et de ses écuries, demeurant rue des Marmousets, et Marie Regnard, fille de Guillaume Regnard, marchand de vins, demeurant rue Neuve-des-Boulangers, et de Martine Mesny. Parmi les témoins du fiancé figure sa mère Jeanne Loysel, veuve de Jean Traversier, meunier, remariée à François de Versy, sergent en la justice de Saint-Marcel., 28 juillet 1630; MC/ET/XVIII/184
      Documents du Minutier central concernant l'histoire de la musique (1600-1650), par Madeleine Jurgens, tome II [études XI à XX, 1900 actes], Paris, Archives nationales, 1974, p. 282 (instrument de recherche imprimé dématérialisé, certaines notices sont plus détaillées dans la version intégrale accessible en ligne par la rubrique 'Autres instruments de recherche', voir contexte dans le Plan d’orientation général - Notaires de Paris, guides thématiques du Minutier).
    - Marché pour le buffet d'orgues du couvent des Carmes., 8 août 1630; MC/ET/XVIII/184
      Extrait du contenu:
      ' Jehan Buron, maistre menuzier, demeurant au parvis Nostre-Dame, s'oblige et promect faire et construire de neuf ung corps de buffet d'orgues de bois de chesne pour servir à mettre et poser les orgues estans dans l'esglise des Reverends Peres Carmes de ceste ville de Paris, à l'endroict et au dessus du grand portail de ladicte esglise où sont de present posées lesdictes orgues. Lequel buffet d'orgues sera composé de chacun costé d'icelluy de deux grandes tours qui auront chascune douze pieds de haulteur et de largeur deux pieds quatre poulces dans oeuvre, une tour au milieu de huict pieds ou environ et de largeur vingt poulces dans oeuvre, quatre platte face à vingt-quatre poulces chacune dans oeuvre et la haulteur à proportion, ung sommier qui sera divisé en deux parties de chascune vingt-quatre renures, lesquelles parties auront cinq pieds de longueue et quatre de large, d'un bois de deux poulces et demy d'espoisseur; et sera ledict buffet faict de bon vois de chezne, sec, loial et marchant, icelluy buffet garny de ses coulisses et volletz, le tout suivant et conformement au desseing que ledict Buron a presenté ausdictz religieux, qui sera par eux et par lesdictz notaires paraphé ne varietur, qui demeurera entre les mains dudict Buron qui sera tenu le representer lorsque ledict buffect sera faict et parachevé pour le confronter sur icelluy.
      Ce marché faict moyennant la somme de neuf cens livres tournois; et a icelluy Buron promis rendre tous lesdictz ouvrages cy dessus bien et deuement faictz au dire d'ouvriers et gens à ce cognoissans dedans le jour et feste de Pasques prochain venant.
      'Fut present en sa personne Jehan Buron, maistre menuizier à Paris, y demeurant au parvis Nostre-Dame, parroisse Sainct-Christophe, lequel a faict marché, promis et promect aux venerables relligieux, prieur et couvent Nostre-Dame des Carmes à Paris, asscavoir freres Regnault de Vaulx, prieur, Thomas Rigollet, soubz-prieur, Jehan Aulbin, Mathieu Moyé, Edme Vessier, Aulbin Saulet, Pierre Alix, Pierre Geoffroy, Jehan Hervé, tous docteurs, Jehan Quenisot, Thomas Joaillier, clavier, Claude Gibbé, procureur, Mathieu Mascon, secretain, Pierre Gausché, Claude Vannier, Jehan Cuisset, Claude Mignot, Claude Viollette, Jacques Claveau, Anthoine Baillette, et Jehan Anthoine, tous prebstres relligieux profès dudict couvent, à ce presens, ce acceptant pour tout ledict couvent, de faire bien et deuement au dire d'ouvriers et gens à ce congnoissans les ouvraiges de menuiziers mentionnez au devis de l'autre par escrit, commencer à travailler à iceulx dès maintenant sans dicsontinuer et le tout rendre faict et parfaict bien et deuement, comme dict est, dans le jour de Pasques prochain venant.
      Ce marché faict moyennant la somme de neuf cens livres tournoiz sur laquelle somme a esté presentement payé et advancé audict Buron par lesdictz sieurs relligieux, prieur et couvent des Carmes la somme de cent livres tournoiz dont etc, quictant etc, et le surplus montant huict cens livres lesdictz sieurs relligieux prieur et couvent ont promis et seront tenuz les bailler et payer audict Buron ou au porteur etc, scavoir trois cens livres au jour de Pasques, cent livres au jour Sainct-Jehan-Baptiste ensuivant et le reste montant quatre cent livres tournoiz au jour de Noel aussy ensuivant, le tout prochainement venant, auquel devis a esté du consentement des parties augmenté et mis en interligne quatre - conformement auquel devis a esté par lesdictes parties et notaires soubzsignez paraphé ne varietur le desseing desdictz ouvrages qui a esté retenu par ledict entrepreneur pour icelluy representer ausdictz sieurs relligieux lorsqu'il aura parfaict lesdictz ouvraiges -. Car ainsy etc, promectant etc, obligeant chacun en droict soy l'ung envers l'aultre lesdictz sieurs relligieux, prieur et couvent oudict nom tout le revenu temporel dudict couvent; renonceant d'une part et d'aultre.
      Faict et passé audict couvent le huictiesme jour d'aoust après midy l'an mil six cent trente et a ledict entrepreneur declaré ne scavoir escripre ne signer et lesdictz sieurs relligieux, prieur et couvent (sic) ont signé:
      [signatures des religieux sus nommés et d'autres religieux].
      SAULNIER (notaire) CHARLES (notaire)
      Documents du Minutier central concernant l'histoire de la musique (1600-1650), par Madeleine Jurgens, tome II [études XI à XX, 1900 actes], Paris, Archives nationales, 1974, p. 794 (instrument de recherche imprimé dématérialisé, certaines notices sont plus détaillées dans la version intégrale accessible en ligne par la rubrique 'Autres instruments de recherche', voir contexte dans le Plan d’orientation général - Notaires de Paris, guides thématiques du Minutier).
    - Marché pour la confection d'un orgue portatif destiné à Vincent de Paul par Nicolas Le Merre., 8 août 1630; MC/ET/XVIII/184
      'Fut present en sa personne Nicolas Lemaire, facteur d'orgues, demeurant à Paris rue Sainct-Martin, parroisse Sainct-Medericq, lequel a faict marché, promis et promect à Maistre Vincent de Paul, conseiller et aulmosnier du roy, principal du colleige des Bons-Enffans, fondé en l'universitté de Paris, à ce present, ce acceptant, de faire bien et deuement, au dire d'ouvriers et gens à ce congnoissans, ung cabinet d'orgues, un deux pieds bouché resonnant de quatre, le tout bois de ceur de chesne et son octave, le plus de bois que faire ce pourra qui sera de chesne du meilleur que se peult recouvrir, et le reste de fin estain, une cimballe à deux tuiaux sur marche, le tout de fin estain, une voix humaine de fin estain resonnant de huict piedz, un sommier tout neuf fort solide de coeur de chesne, un tremblant, une ventille, un rossignol, ung clavier d'esbeyne et feintes etc, et l'octave, cimballe, voix humaine, couppes, deux souffletz suffisans audict orgues et le cabinet de coeur de chezne, le tout bien solide et bien formé, l'orgue bien sonnant et bien accordant, rendu faict et parfaict en dedans la Toussainctz prochainement venant, à la charge et condition que le tout du cabinet sera solide, comme dessus est dict et qu'il se puisse porter dans un chariot sans se gaster ni discorer.
      Ce marché faict moyennant la somme de cent cinquante livres tournois sur laquelle somme ledict Lemaire confesse avoir eu et receu comptant dudict sieur Paul la somme de trente livres tournois, dont quittant etc, et le surplus montant cent vingt livres, ledict sieur Paul le promect payer audict Lemaire ou au porteur etc deux mois après ledict Lemaire aura faict ce que dessus, bien et deuement comme dict est; promectant etc, obligaent chacun en droict soy ledict Lemaire corps et biens, renonceans etc.
      Faict et passé ès estudes le huictiesme jour d'aoust, avant midy, l'an mil six cens trente et ont signé:
      Vincent de PAUL LE MERRE CAPITAIN (notaire) CHARLES (notaire)
      Documents du Minutier central concernant l'histoire de la musique (1600-1650), par Madeleine Jurgens, tome II [études XI à XX, 1900 actes], Paris, Archives nationales, 1974, p. 796 (instrument de recherche imprimé dématérialisé, certaines notices sont plus détaillées dans la version intégrale accessible en ligne par la rubrique 'Autres instruments de recherche', voir contexte dans le Plan d’orientation général - Notaires de Paris, guides thématiques du Minutier).
    - Testament de Vincent de Paul, prêtre, supérieur de la congrégation des prêtres de la Mission., 7 septembre 1630; MC/ET/XVIII/184
      Indication de la mention au répertoire donnée par R Descimon,
      Acte signalé par le personnel du Minutier central des notaires de Paris.
      Date de création de la notice: 2014 (M. Durand)
      testament; Vincent de Paul (saint, 1581-1660)
    - Bail pour 3 ans par Pierre Marin, maître chapelier, demeurant rue Judas, au nom et comme tuteur de Nicolas Pierrot, fils de Jean Pierrot, marchand libraire, à Pierre Blaru, orfèvre et graveur, demeurant rue Saint-Denis, d'une boutique et sallette dans la cour du Palais près de la Conciergerie, entre les deux petites montées de la grande salle du Palais, au loyer annuel de 120 l., 10 octobre 1630; MC/ET/XVIII/184
      Documents du Minutier central concernant les peintres, sculpteurs et graveurs au XVIIe siècle (1600-1650), par Marie-Antoinette Fleury et Martine Constans, tome II [études XI à XX, 2445 actes], Paris, Archives nationales, 2010, notice n°225 (instrument de recherche imprimé dématérialisé, certaines notices sont plus détaillées dans la version intégrale accessible en ligne par la rubrique 'Autres instruments de recherche', voir contexte dans le Plan d’orientation général - Notaires de Paris, guides thématiques du Minutier).
      Date de création de la notice: 2012
      Documents du Minutier central concernant les peintres, sculpteurs et graveurs au XVIIe siècle (1600-1650), tome II, par Marie-Antoinette Fleury et Martine Constans, 2010, 844 p., 8 planches.
    - Accord entre Edme Doué, peintre, demeurant rue Saint-Hippolyte à Saint-Marcel, et Étienne Delapierre, marchand passementier, pour terminer un procès au Châtelet relatif au paiement à Doué de 20 l. pour travail et fournitures pour les tableaux qu'il lui a faits. Doué ayant acheté les toiles, Delapierre qui l'a nourri et lui a payé quelques journées, lui donne en sus 10 l., 10 octobre 1630; MC/ET/XVIII/184
      Documents du Minutier central concernant les peintres, sculpteurs et graveurs au XVIIe siècle (1600-1650), par Marie-Antoinette Fleury et Martine Constans, tome II [études XI à XX, 2445 actes], Paris, Archives nationales, 2010, notice n°671 (instrument de recherche imprimé dématérialisé, certaines notices sont plus détaillées dans la version intégrale accessible en ligne par la rubrique 'Autres instruments de recherche', voir contexte dans le Plan d’orientation général - Notaires de Paris, guides thématiques du Minutier).
    - Constitution par Pierre Jouanne, maître boulanger, demeurant rue Mouffetard, et Fleurye de Grain, sa femme, à Jean Fontaine, demeurant même rue, de 14 livres 4 sols de rente annuelle et perpétuelle, moyennant 227 livres., 13 novembre 1630; MC/ET/XVIII/184
      Documents du Minutier central concernant l'histoire de la musique (1600-1650), par Madeleine Jurgens, tome II [études XI à XX, 1900 actes], Paris, Archives nationales, 1974, p. 276 (instrument de recherche imprimé dématérialisé, certaines notices sont plus détaillées dans la version intégrale accessible en ligne par la rubrique 'Autres instruments de recherche', voir contexte dans le Plan d’orientation général - Notaires de Paris, guides thématiques du Minutier).
    - Marché aux termes duquel Pierre Maubon, promet à Clément Roze, maître apothicaire-épicier, Nicolas de La Court, maître bonnetier, Nicolas Bluté, maître rôtisseur, marguilliers de Saint-Martin au cloître Saint-Marcel, de faire une grosse cloche neuve pour servir au-dessous des deux qui sont déjà au clocher, et une autre pour servir de quatrième au-dessus, et de les rendre avant Noël, moyennant 114 livres de façon., 28 novembre 1630; MC/ET/XVIII/184
  - Minutes. 1631, janvier - juin, janvier - juin 1631; MC/ET/XVIII/185; registre
    - Contrat de mariage entre Antoine Gillet, maître savetier, fils de Jean Gillet, compagnon teinturier, et de Suzanne Hercé, demeurant rue Mouffetard, et Jeanne Pasquier, veuve de Denis Querro, tambour au régiment des gardes, demeurant même rue., 10 janvier 1631; MC/ET/XVIII/185
      Documents du Minutier central concernant l'histoire de la musique (1600-1650), par Madeleine Jurgens, tome II [études XI à XX, 1900 actes], Paris, Archives nationales, 1974, p. 663 (instrument de recherche imprimé dématérialisé, certaines notices sont plus détaillées dans la version intégrale accessible en ligne par la rubrique 'Autres instruments de recherche', voir contexte dans le Plan d’orientation général - Notaires de Paris, guides thématiques du Minutier).
      Gillet, Antoine
    - Transport par Balthazard Moncornet, graveur en taille-douce, demeurant rue Saint-Jacques, procureur (acte passé devant Saint-Vaast et Poictevin, le 5 octobre 1629) de Joachim Hannemestre, compagnon orfèvre natif de Hambourg, à Jean Faye, voyer sur la terre de Sainte-Geneviève-au-Mont, de tous ses droits contre Antoine Genetz et ses complices, à la suite des informations faites contre eux par le prévôt de l'Île-de-France, moyennant 150 l. Acte précédé d'une minute imparfaite et annulée, dont voici l'analyse: - 1631, avant un acte du 7 janvier.- Quittance par Moncornet, graveur en taille-douce, demeurant rue Saint-Jacques, procureur de Hannemestre, compagnon orfèvre natif de Hambourg en Allemagne, de 113 l. restant à payer par Genetz pour frais de sa prise de corps et de son incarcération à la Conciergerie à la suite d'un coup d'épée donné à Hannemestre à la main droite., 14 janvier 1631; MC/ET/XVIII/185
      Documents du Minutier central concernant les peintres, sculpteurs et graveurs au XVIIe siècle (1600-1650), par Marie-Antoinette Fleury et Martine Constans, tome II [études XI à XX, 2445 actes], Paris, Archives nationales, 2010, notice n°1594 (instrument de recherche imprimé dématérialisé, certaines notices sont plus détaillées dans la version intégrale accessible en ligne par la rubrique 'Autres instruments de recherche', voir contexte dans le Plan d’orientation général - Notaires de Paris, guides thématiques du Minutier).
      Moncornet, Balthazard
    - Marché pour la confection d'un orgue par Pierre Pescheur pour l'église Saint-Étienne-du-Mont., 22 janvier 1631; MC/ET/XVIII/185
      ' Ensuict l'ordonnance d'un jeu d'orgues de seize piedz en montre.
      ' Et premierement, la montre sera de bon estain polly et bruny dont le plus grand tuau aura seize piedz de haut sans compter le pied du tuyau.
      Item, ung bourdon de huict piedz bouché, sonnant seize, les deux premieres octaves de bois et le surplus d'estoffes d'estain et de plomb.
      Item, ung huict piedz ouvert en resonnance d'estain fin dont les dix plus gros tuyaux seront en montre qui seront pollis comme la monstre.
      Item, ung bourdon de quatre piedz bousché sonnant huict, la premiere octave de bois et le surplus d'estoffe d'estain et de plomb.
      Item, ung jeu de quatre piedz à l'octave de huict piedz appellé ou nommé le prestant, lequel sera d'estain fin sur piedz d'estoffe.
      Item, ung piedz deux ouvert d'estain fin sur piedz d'estoffe.
      Item, une fourniture de six tuyaux sur chacune marche, laquelle sera d'estain fin sur piedz d'estoffe.
      Item, une cimballe de quatre tuyaux sur chacune marche d'estain fin sur piedz d'estoffe.
      Tous lesquelz jeux cy-dessus faisant seize tuyaux sur chacune marche serviront pour le plain jeu.
      Item, une flueste de quatre piedz ouverte qui sera d'estoffe.
      Item, ung nazard à fuzée à la quinte de quatre piedz qui sera d'estoffe.
      Item, une fleuste de deux pieds ouverte qui sera à la quarte du nazard qui sera d'estoffe.
      Item, ung flageolet sonnant ung pied d'estain fin sur pied d'estoffe.
      Item, ung jeu de tierce d'estain fin sur pied d'estoffe.
      Item, ung cornet à boucquin de cinq thuiaux sur marche commenceant en C, sol, fa, ut dernier lequel sera d'estoffe.
      Item, une trompette de huict piedz, laquelle sera sur pied d'estain, d'estoffe.
      Item, ung cromehorne sonnant huict piedz d'estain, sur pied d'estoffe.
      Item, ung cleron de quatre piedz à l'octave de la trompette, lequel sera d'estain sur piedz d'estoffe.
      Item, une voix humaine en ton de huict piedz aussy d'estain fin sur piedz d'estoffe.
      Item, ung sommier bon et suffisant pour placer et pozer les thuyaux cy-dessus dans le grand corps d'orgues.
      Item, il convient faire deux jeux de pedalles, savoir le premier jeu sera ung huict piedz de bois, le premier octave et le surplus d'estoffe, lesquelles pedalles sont en nombre de vingt et neuf marches.
      Item, il convient faire ung jeu de pedalles en sacqueboutte appellé trompette en ton de huict piedz pour accompaigner les pedalles de fleuste, lesquelles seront d'estain sur pied d'estoffes.
      Lesquelz jeux cy-dessus seront, comme dict est pour le grand corps d'orgues.
      Pour le positif.
      Une montre de quatre piedz de la bouche en hault d'estain fin polly et bruny comme celluy du grand jeu.
      Ung bourdon sonnant huict piedz, la premiere octave de bois et le surplus d'estoffe, lequel sera bousché.
      Item, ung jeu de deux piedz ouvert, lequel sera d'estain fin sur piedz d'estoffe.
      Item, une fourniture de trois tuyaux sur chacune marche d'estain fin sur piedz d'estoffe.
      Item, ung cimballe de trois tuyaux sur marche d'estain fin sur piedz d'estoffe.
      Et pour le plain jeu du positif, il aura neuf tuyaux sur chacune marche.
      Lesquelz jeux cy-dessus au nombre de neuf tuyaux sur chacune marche serviront pour le plain jeu.
      Item, ung jeu de nazard bousché à biberon, lequel sera d'estoffe.
      Item, ung larrigot pour servir de petit nazard d'estain fin sur piedz d'estoffe.
      Item, ung chromehorne sonnant huict piedz d'estain fin sur piedz d'estoffe.
      Item, ung sommier bon et suffizant pour pozer les thuyaux cy-dessus pour ledict positif.
      Deux claviers pour les deux orgues (...) Item, un rossignol.
      Plus ledict sieur facteur a promis que ce qui se trouvera aux aultres de claviers, jeux ou gentillesses de les faire auxdictes orgues.
      'Furent presens en leurs personnes, Monsieur Maistre François Le Saulnier, conseiller du roy nostre sire en sa cour de parlement, noble homme Maistre Pierre Perrault, advocat en ladicte cour, honorables hommes Nicolas Cliquet, marchand de bois, bourgeois de Paris, et Jehan Le Jeuge, le jeune, marchant boucher, aussy bourgeois de Paris, tous à present marguilliers de l'eglize, oeuvre et fabricque Sainct-Estienne-au-Mont de Paris, d'une part, et honnorable homme Pierre Pescheur, facteur d'orgues, demeurant à Paris, rue Judas, parroisse Sainct-Estienne-du-Mont, d'autre part, lesquelles parties confessent avoir faict entre elles ce qui ensuict, suivant et conformement à la resolution faicte en l'assemblée de ladicte parroisse le dimanche quinziesme jour de decembre mil six cent trente, scavoir que ledict Pescheur a promis, sera tenu et promect faire faire les dictz ouvrages portés par ledict devis cy-devant escript, tant pour le grand jeu que positif, tuyaux, sommiers, claviers, abregez, souffletz et generallement tout ce qui est de la perfection desdictz ouvraiges suivant et conformement audict devis cy-devant escript et icelles orgues rendre en leurs tons et d'accord, selon ce que chacun desdictz jeux separement et tous en general le requiert et generallement tout ce qui depend de la perfection de sondict art suivant et au desir dudict devis cy-dessus.
      Ce marché faict moyennant la somme de six mil livres tournois (...) pareille somme de mil livres tournoiz incontinent que le pozitif sera faict et pozé, aultres mil livres tournois six mois après, et le surplus ce paiera de six mois en six mois (...). Car ainsy (...) ledict Pescheur corps et biens, renonceant de part et d'aultre etc.
      Faict et passé ès estudes après midy, double, l'an mil six cent trente-ung, le vingt-deuxiesme jour de janvier et ont signé:
      F. SAULNIER P. PERRAULT N. CLIQUET Pierre PESCHEUR J. LE JUGE CAPITAIN (notaire) CHARLES (notaire).
      (...)
      Informations concernant le classement et la cotation du document:
      Voir une description plus complète de l'acte sur l'instrument de recherche imprimé en ligne (rubrique 'Autres instruments de recherche').